【裁判字號】    92,易,824
【裁判日期】    920910
【裁判案由】    竊盜
【裁判全文】
臺灣彰化地方法院刑事判決                          九十二年度易字第八二四號
    公  訴  人  臺灣彰化地方法院檢察署檢察官
    被      告  丙○○
    選任辯護人  李宗炎律師
    被      告  甲○○
右列被告等因竊盜案件，經檢察官提起公訴（九十二年度偵字第七四五號），本院判
決如左：
    主  文
丙○○共同竊盜，處有期徒刑月，如易科罰金以佰元折算壹日。
甲○○共同竊盜，處拘役伍拾日。
    事  實
一、丙○○曾於民國九十一年八月六日因竊盜案件，經臺灣高雄地方法院以九十一年
    度簡字第三八號判決拘役五十日，緩刑二年確定，現仍於緩刑期間。猶不知悔改
    ，復與其妻甲○○共同基於意圖為自己不法所有之犯意聯絡，於九十一年十一月
    二十五日下午三時四十二分許，駕駛車牌號碼ＵＲ─九六一七號自小客車至彰化
    縣埔心鄉○○路之大潤發量販店之室外停車場，由甲○○座於右前座負責把風，
    丙○○下車以不明工具開啟乙○○所有亦停於該處之車牌號碼ＧＢ─三○八三號
    自小客車車門，竊取置於該車右前座椅，內有現金新台幣（下同）三千三百元、
    信用卡六張、身分證二張、駕照及健保卡各一張之皮包一只，得手後，丙○○與
    甲○○旋駕車逃逸，而乙○○即大聲疾呼「小偷」，並由民眾丁○○駕駛ＰＧ─
    八０四三號自小貨車附乙○○追遂該丙○○所駕之自小客車，惟追至中山高速公
    路北上二０六Ｋ處，即不見丙○○所駕之自小客車之蹤影，惟乙○○業已記下丙○○所駕駛之車牌號碼，故即前往報警處理，並依大潤發量販店之監視錄影帶循
    線查獲。
二、案經彰化縣警察局鹿港分局報告臺灣彰化地方法院檢察署檢察官偵查起訴。
    理  由
一、訊據被告丙○○與甲○○均矢口否認右揭時地竊盜犯行，被告丙○○辯稱：伊與
    其妻甲○○駕駛自小客車行至大潤發量販店，因其妻甲○○想喝飲料，伊就進去
    買二杯飲料，隨後在車上休息，伊未開啟乙○○之自小客車為竊取行為，伊根本
    未聽到有人拍打車窗，其事後在秀安派出所曾被警員刑求云云。被告甲○○則辯
    稱：其夫妻有受刑求，伊等根本未竊盜云云。但查：（一）檢察官於聽聞被告等
    以受刑求抗辯後，為求慎重即勘驗被告等於彰化縣警察局鹿港分局秀安派出所製
    作筆錄時之警詢錄音帶二卷並命該所負責詢問被告等之警員戊○○提出錄音帶譯
    文後，結果發現錄音帶之內容與譯文大致相符，游警員詢問之態度懇切，有告知
    被告等刑事訴訟法第九十五條之權利，被告等答覆時口氣平順，錄音過程連續，
    並無任何刑求情事，此有偵查勘驗筆錄在卷可稽。且被告等經詢問結果，亦否認
    有何竊盜行為，衡諸常理，若被告等遭受刑求，其筆錄內容當係承認犯罪。是被
    告二人以「受刑求」抗辯，顯有不實。（二）右揭被告等二人如何行竊被害人乙○○所駕自小客車內之物等，業據被告乙○○於偵審中指陳「其將購物車推回賣
    場停放後走回自己車輛時，因見自己車輛車門半開，乃快速跑向車輛，見被告丙○○緊張地回到旁邊一輛車內，駕車逃逸，被害人乙○○見狀欲追趕而拍打被告
    等之車輛，被告等仍急速駕車離去，被害人乙○○乃委請證人丁○○載她追逐被
    告等之車輛，從東西向快速道路一直追到中山高速公路二零六公里處才失去被告
    二人之蹤影等語明確。且檢察官勘驗大潤發量販店之監視錄影帶，發現「九十一
    年十一月二十五日下午三時許，被告等之汽車與被害人乙○○之汽車係並排於停
    車場內，被告等車輛之車頭朝向通道，被害人乙○○車輛之車頭朝相反方向停放
    。同日下午三時三十七分許，被告丙○○自駕駛座出來至前排其他汽車停放位置
    觀望，三十七分四十秒又進入駕駛座，三十八分許又自駕駛座出來在車門外，四
    處觀望，四十分四十五秒許，再度進入駕駛座，四十一分許，被害人乙○○推購
    物車回到車旁，並將物品放入車內。四十二分十四秒許，被害人乙○○將購物車
    推回賣場停放，此時，被告等之車輛，突然向前移動少許，在四十二分二十九秒
    許，被告打開右前座車門下車，開啟被害人乙○○右前座之車門，五十一秒許再
    度回到自己車內之右前座，關上車門後隨即開走，適被害人乙○○見狀追趕被告
    等之車輛」等情，有偵查勘驗筆錄附卷可稽。而被告丙○○於偵查中，經當庭提
    示並播放失竊當時之監視錄影帶，即一度坦承在三十七分許自車內走出，並承認
    當時站在後車門附近（見偵卷五十一頁正面），是被害人乙○○所有之前揭皮包
    當係被告夫婦所竊，否則焉有如此恰巧之理。再者，參之被告丙○○已有二次類
    似手法之犯罪，即先於民國九十一年一月二日上午九時許，在高雄縣大社鄉神農
    村翠屏餐廳停車場、高雄縣大社鄉○○路及高雄市○○區○○路。意圖為自己不
    法之所有，持客觀上足認係兇器之螺絲起子一把，撬開停放在翠屏餐廳停車場內
    之車牌號碼ＬＥ─四０一七自用小客車，竊取該車後行李箱內之皮包（含現金、
    提款卡及信用卡），隨即持竊得之提款卡前往盜領金錢。後於九十一年七月二十
    五日上午九時許，在高雄縣鳳山市○○○路九九號特力屋大賣場之地下室停車場
    ，以類似手法竊取他人車內之皮包得逞等情，有臺灣高雄地方法院檢察署檢察官
    九十一年度偵字第九０五八號緩起訴處分書可証。是綜上所述，顯見被告二人所
    辯，不可採信。本件事證明確，被告等之犯行，堪以認定。
二、核被告丙○○與甲○○所為均係犯刑法第三百二十條第一項之竊盜罪。被告二人
    ，就前開竊盜犯行，有犯意聯絡與行為分擔，為共同正犯。審酌被告二人犯罪之
    動機、目的、手段、犯罪所生之損害、犯罪後之態度等一切情狀，各判處如主文
    所示之刑，並諭知易科罰金之折算標準，以示懲儆。至被告二人行竊之工具，既
    未扣案且所有權誰屬不明，故不為沒收之諭知，附此說明。
據上論斷，應依刑事訴訟法第二百九十九條第一項前段，刑法第二十八條、第三百二
十條第一項，第四十一條第一項，罰金罰鍰提高標準條例第一條前段、第二條前段，
判決如主文。
本案經檢察官簡志祥到庭執行職務。
中    華      民      國      九十二      年      九     月     十      日
                                臺灣彰化地方法院刑事第一庭
                                      法      官  洪  志  賢
右正本證明與原本無異。
如不服本判決，應於判決送達後十日內，向本院提出上訴狀（須附繕本）。
告訴人或被害人對於判決如有不服具備理由請求檢察官上訴者，其上訴期間之計算係
以檢察官收受判決正本之日期為準。
                                      法院書記官  洪  年  慶
中    華      民      國      九十二      年      九     月    十六     日
刑法第三百二十條
意圖為自己或第三人不法之所有，而竊取他人之動產者，為竊盜罪，處五年以下有期
徒刑、拘役或五百元以下罰金。
意圖為自己或第三人不法利益，而竊佔他人之不動產者，依前項之規定處斷。
前二項之未遂犯罰之。


司法院資訊處製作；財團法人民間司法改革基金會備份。
